【裁判字號】    90,易,524
【裁判日期】    900919
【裁判案由】    傷害等
【裁判全文】
臺灣桃園地方法院刑事判決                            九十年度易字第五二四號
    公  訴  人  臺灣桃園地方法院檢察署檢察官
    被      告  乙○○
    被      告  丙○○
右列被告因傷害等案件，經檢察官提起公訴（八十九年度偵字第一七三○四號），本
院判決如左：
    主  文
乙○○傷害人之身體，處有期徒刑貳月，如易科罰金，以參佰元折算壹日。
丙○○共同以加害生命、身體之事，恐嚇他人，致生危害於安全，處拘役肆拾日，如
易科罰金，以參佰元折算壹日。
    事  實
一、乙○○於民國八十九年十月二十四日凌晨一時十分許，駕駛車牌號碼ＪＯ─六五
    四七號自用小客車，行經桃園縣新屋鄉○○○路○段三九○之一號前，因見丙○○等人騎乘機車欲往永安漁港遊玩，並在路上蛇行，時有擋住其去路，妨礙其行
    進，引起其不滿，遂憤而基於傷害之犯意，攔下丙○○後，隨手取出放置於車上
    ，其子所有之鋁棒一支毆擊丙○○，致丙○○受有背部鈍挫傷（二五ｘ二公分）
    、右手臂瘀青（十二ｘ六公分）等傷害。嗣丙○○不滿遭乙○○毆打成傷，不依
    法律途徑合法處理，竟於同年月二十五日上午查知乙○○住處後，即於同日晚上
    十一時許，夥同不詳姓名、年約二十幾歲之男子四人，攜帶二支鋁棒前往桃園縣
    新屋鄉○○○路○段二三七號乙○○住處，恫嚇乙○○稱：「若不賠償新台幣三
    、五萬元擺平此事，將對全家不利、會很難看」等加害生命、身體之事加以恐嚇
    ，致乙○○心生畏懼，足生危害於安全。
二、案經乙○○、丙○○分別訴由桃園縣警察局楊梅分局報請臺灣桃園地方法院檢察
    署檢察官偵查起訴。
    理  由
一、關於被告乙○○於前揭時地傷害被告丙○○之事實，迭據被告乙○○於警偵訊及
    本院審理時坦承不諱，核與被告丙○○於警偵訊及本院審理時指訴之情節相符，
    並有診斷證明書一紙附卷可稽。本件事證明確，被告乙○○犯行洵堪認定。
二、訊之被告丙○○則矢口否認有前揭恐嚇犯行，辯稱：我沒有恐嚇他（乙○○），
    也沒有要他拿三、五萬元，他出來，很兇，我問他是否有開車打我，他說沒有，
    然後他就衝進去，我們五人尚在他門口聊了一下，談要去哪裡唱歌，因為人已找
    到，之後去桃園「東東」ＫＴＶ唱歌，當時其他四人都沒有說話云云。經查：
（一）右揭事實業據被告乙○○於警訊時及偵審中指訴歷歷，核與現場目擊證人即乙○○之妻謝枚矯於偵查中及乙○○之友戊○○於偵審中證述之情節相符。
（二）又被告丙○○前既因行車糾紛遭被告乙○○毆傷之事實，其於發現被告乙○○
      之住處及車輛後，不循合法途徑請求治安機關前往處理，而擅自夥同多人持鋁
      棒前往被告乙○○住處質問理論，且因與被告乙○○談判未果且生爭執，而發
      生爭吵，則被告丙○○藉言詞恐嚇被告乙○○，尚不違常情。被告丙○○所辯
      ，應係事後卸責之詞，不足採信。
（三）被告丙○○雖聲請傳訊證人丁○○、甲○○到庭證明其於前述時間並未出言恐
      嚇被告乙○○。惟經本院隔離訊問，其等分別陳述如下：
      (1)被告丙○○陳稱：「（問：當天晚上幾人找邱？）連我一共五人，賴及呂與
        另外二人今天沒到庭。（問：你們在他家一直到離開有多久時間？）前候（
        後）不超過三分鐘，呂跟賴及劉他們二人都有當場確認是被告邱及那輛車子
        。我們大約是十一、二點之間到他家那邊，離開他家後我們去唱歌唱到快天
        亮（約五、六點），我們那一天是開車去的，呂、劉、小黑各開一輛（改稱
        二輛或三輛車，因為太久不記得）」云云。
      (2)證人丁○○則稱：「．．時間何時我記不清處（楚），大約在八、九點時我
        門去邱家確認，因為要等呂下班，所以才會這樣晚去，．（問：幾人去？）
        我只記得我、劉、呂三人，我們只有開一輛車去，．（問：去找完邱後又去
        哪裡？）就回家了，是呂開他的車子送我們回公司，之後各自解散回家，回
        到家時應該是十一、二點左右」云云。
      (3)證人甲○○另稱：「（問：你們於幾點鐘去？）應該是晚上九點或十點，詳
        細時間忘了。我在旁抽煙，是劉跟對方在談，我們約停留半小時。（問：那
        天開幾輛車？）一輛車，是開我的車，我們共三人一起去，我、劉及賴三人
        。（問：談完後有無再去哪？）在公司附近（平鎮市○○路）吃宵夜，吃完
        就回家了，我洗過澡後約二點多睡覺」云云。
      由以上其等三人就案發當日其等何時去找被告乙○○、有多少人一起去、
      開幾部車、何時離開被告乙○○住處、離開後其等做何事等事實之陳述
      ，均不一致（被告丙○○稱：約十一、二點到，共有五人，開三部車，前後不
      超過三分鐘，離開後到ＫＴＶ唱歌到快天亮；證人丁○○稱：大約八、九點去
      ，共三人，開一輛車，離開後呂開車送我們回公司各自解散回家，到家時是十
      一、二點；證人甲○○稱：九點或十點去，共三人，開一輛車，停留約半小時
      ，離開後回到公司附近吃宵夜，吃完後就回家）。是證人丁○○、甲○○於案
      發時是否在場，顯有疑義。其等所述，尚不足採。
（四）綜上所述，本件事證明確，被告等前述傷害、恐嚇犯行，均可認定。
二、核被告乙○○所為，係犯刑法第二百七十七條第一項之傷害罪；被告丙○○所為
    ，係犯刑法第三百零五條之恐嚇罪。被告丙○○與前述不詳姓名之成年男子四人
    間，有犯意聯絡與行為分擔，均為共同正犯。爰個別審酌被告等犯罪之動機、犯
    罪時所受之刺激、被告乙○○以鋁棒擊人身體，危險性極高，且造成被告丙○○
    之傷害不輕、被告丙○○係因被毆傷而聚眾私下談判不成，憤而出言恐嚇，尚有
    可愿、被告乙○○犯罪後坦承犯行，態度尚稱良好等一切情狀，分別量處如主文
    所示之刑。又被告所犯之罪係最重本刑為有期徒刑三年及二年之罪，而刑法第四
    十一條規定已經立法院於九十年一月四日修正，將得易科罰金之適用範圍擴大為
    最重本刑五年以下有期徒刑之罪，並於九十年一月十日經總統公布，於同年月十
    二日生效，是依刑法第二條第一項前段規定，應適用裁判時之法律，本院仍依裁
    判時即修正後之刑法第四十一條第一項前段規定，分別諭知被告易科罰金之折算
    標準，併此敘明。
三、據上論斷，應依刑事訴訟法第二百九十九條第一項前段，刑法第二十八條、第二
    百七十七條第一項、第三百零五條、第四十一條第一項前段、第二條第一項前段
    ，罰金罰鍰提高標準條例第一條前段、第二條，判決如主文。
本案經檢察官張春暉到庭執行職務。
中      華      民      國    九十      年      九      月     十九     日
                                      臺灣桃園地方法院第六庭
                                          法  官  潘進順
右正本證明與原本無異。
如不服本判決，應於判決送達後十日內向本院提出上訴狀（應附繕本），上訴於臺灣
高等法院。
                                          書記官   林聖哲
中      華      民      國    九十      年      九      月    二十一    日
附論罪科刑依據之法條：
刑法第二百七十七條
傷害人之身體或健康者，處三年以下有期徒刑，拘役或一千元以下罰金。
犯前項之罪，因而致人於死者，處無期徒或七年以上有期徒刑，致重傷者，處三年以
上、十年以下有期徒刑。
刑法第三百零五條
以加害生命、身體、自由、名譽、財產之事恐嚇他人，致生危害於安全者，處二年以
下有期徒刑、拘役或三百元以下罰金。


司法院資訊處製作；財團法人民間司法改革基金會備份。
